臺灣高等法院高雄分院刑事判決　　九十年度交上訴字第一五號
　　上　訴　人
　　即　被　告　甲○○
　　選任辯護人　鍾義
右上訴人因公共危險案件，不服台灣高雄地方法院九十年度交訴字第一六三號中華民
國九十年十月十七日第一審判決（起訴案號：台灣高雄地方法院檢察署九十年度偵字
第一四０六八號），提起上訴，本院判決如左：
    主  文
上訴駁回。
    事  實
一、甲○○曾於民國八十四年間因竊盜案件，經台灣高雄地方法院判處有期徒刑七月
    確定，甫於八十九年十月十四日執行完畢，猶不知警惕，於九十年七月二十五日
    十時許，在高雄縣五甲地區友人家中飲用啤酒若干瓶後，已達不能安全駕駛動力
    交通工具之程度，竟仍於同日二十三時十五分許，駕駛車牌號碼ＹＱ─八九三三
    號自用小客車上路，於行經高雄縣鳳山市○○街七九號前時，員警見其有蛇行、
    車身搖擺不定之異常駕駛行為而予以攔檢時，甲○○為逃避攔檢，竟加速逃逸，
    行經高雄市○○○路與五常街口時，不慎撞及乙○○駕駛之車牌號碼ＯＰＢ—四
    九二號重機車，致乙○○之機車車頭全毀，乙○○受有左肩扭傷併擦挫傷之傷害
    （過失傷害部分未據告訴）；甲○○肇事後，未停車察看及照護傷者，竟另行起
    意加速逃離現場，迨於同日二十三時三十分許，行經高雄縣鳳山市○○路與南正
    二路口時，因車輪爆胎致失控撞及停放在路旁之車牌號碼ＺＹＨ—八八六號及Ｙ
    ＹＴ—四０二號輕機車二輛，甲○○發現其自小客車已無法駕駛，隨即下車逃逸
    ，旋為警網趕至當場逮捕，經警對其實施酒精濃度測試結果，其酒精濃度測定值
    高達每公升一．六九毫克。
二、案經高雄縣警察局鳳山分局報告台灣高雄地方法院檢察署檢察官偵查起訴。
    理  由
一、訊據上訴人即被告甲○○對於酒後駕車之事實坦承不諱，惟矢口否認肇事逃逸犯
    行，辯稱：我不知道我有撞到被害人，所以我繼續開車，我不是逃逸云云。經查
    ：
(一)被告於右揭時地酒醉駕車並撞傷被害人乙○○後逃逸等事實，迭據被告於警訊、
    偵查、原審坦承不諱，並經證人即現場處理警員王仁勤於原審到庭證稱：「當日
    我們見被告開車狀況不穩，有未打方向燈、蛇行、車身搖擺不定等異常駕駛行為
    ，所以我們在三商街欲攔檢被告，被告慢下來停頓時，我敲他的車窗，他又開走
    ，對我們的指揮及交通號誌無反應，被告在自強二路時撞到被害人乙○○的機車
    ，沒停車查看，又繼續開，在保泰路撞上路旁之ＺＹＨ─八八六號及ＹＹＴ─四
    ０二號機車無法再開才停下來」等語（原審九十年十月三日審判筆錄）及被害人
    乙○○於警訊中證述：我於九十年七月二十五日二十三時十五分，在自強二路與
    五常街口遭ＹＱ—八九三三號白色自小客車駕駛甲○○撞擊我騎乘之ＯＰＢ—四
    九二號重機車，造成機車車頭全毀及我本人左肩受傷，甲○○肇事後往高雄市方
    向逃逸等語相符，並有被害人乙○○受傷情形之診斷證明書一張及二個肇事現場
    照片六張附卷可佐。被告駕駛自小客車撞擊被害人乙○○之機車致車頭全毀，顯
    見撞擊之力道非輕，被告在其自小客車上經此撞擊，衡情應無不知情之理，所辯
    前揭情詞，核係卸責之詞，不足採信。
(二)被告肇事後經警施以呼氣酒精濃度測試，測定值達每公升一點六九毫克，有測試
    記錄表一份在卷可稽（警卷）。按酒精對人體所生影響，於呼氣中酒精濃度達每
    公升０．二五毫克時，即已輕微中毒，而有輕度協調功能降低之現象，是依道路
    交通安全規則第一百十四條第二款規定，汽車駕駛人飲酒後，呼氣中所含酒精濃
    度逾每公升０．二五毫克者，即不得駕車；若進而其濃度達每公升０．五五毫克
    以上者，肇事率將十倍於一般正常人，此有法務部八十八年十月一日法檢字第
    ００三六四一號函附研究報告可參。被告於前揭事故發生後，經測得血液中酒精
    濃度高達每公升一點六九毫克，且其於肇事前駕駛自小客車，有蛇行、車身搖擺
    不定等現象，業如前述，足證被告酒後確已達不能安全駕駛動力交通工具之程度
    。
(三)綜上所述，本件事證明確，被告酒後駕車及肇事逃逸犯行均堪認定。
二、核被告所為，係犯刑法第一百八十五條之三酒後駕車罪及同法第一百八十五條之
    四肇事逃逸罪。被告所犯上開二罪間，犯意各別，行為不同，應分論併罰。又被
    告於八十四年間曾因竊盜案件，經台灣高雄地方法院判處有期徒刑七月確定，並
    於八十九年十月十四日執行完畢，有台灣高等法院被告全國前案紀錄表及台灣高
    雄地方法院檢察署刑案資料查註紀錄表各一份附卷可參，其於五年以內再犯本件
    有期徒刑以上之上開二罪，均為累犯，應依法各加重其刑。
三、被告犯罪事證既明，原判決依據刑法第一百八十五條之三、第一百八十五條之四
    、第四十七條、第五十一條第五款規定，並審酌被告酒精濃度測試結果高達每公
    升一點六九毫克，逾零點五五之參考值及零點二五之行政處罰標準甚多，竟仍駕
    車對於公眾所生危險非輕，其品性、智識程度、犯罪所生之損害，及事後坦承不
    諱，犯罪後態度尚佳，且已與被害人達成民事和解（見卷附和解書四份）等一切
    情狀，就酒後駕車罪部分量處有期徒刑四月、肇事逃逸部分量處有期徒刑八月，
    並定其應執行有期徒刑十月，認事用法均無違誤，量刑亦稱妥適，被告上訴意旨
    ，仍執陳詞否認肇事逃逸並指摘原判決量刑太重，核無理由，應予駁回。
據上論斷，應依刑事訴訟法第三百六十八條，判決如主文。
本案經檢察官張其主到庭執行職務。
中    華    民    國     九十一     年       一       月     十五   日
                              臺灣高等法院高雄分院刑事第六庭
                                  審判長法官  王憲義
                                        法官  張意聰
                                        法官  范惠瑩
右正本證明與原本無異。
如不服本判決，應於判決送達後十日內向本院提出上訴狀，其未述理由者並應於提
出上訴狀後十日內向本院補提理由書（應附繕本)。
                                      書記官  馬蕙梅
中    華    民    國     九十一     年       一       月     十七   日
附錄本判決之論罪法條：
中華民國刑法第一百八十五條之三
服用毒品、麻醉藥品、酒類或其他相類之物，不能安全駕駛動力交通工具而駕駛者，
處一年以下有期徒刑、拘役或三萬元以下罰金。
中華民國刑法第一百八十五條之四
駕駛動力交通工具肇事，致人死傷而逃逸者，處六月以上五年以下有期徒刑。
                                                                        Ｄ
